臺灣南投地方法院行政訴訟裁定
110年度交更一字第3號
原      告  陳毅    
法定代理人  陳鋒    
被      告  交通部公路總局臺中區監理所

代  表  人  魏武盛  
訴訟代理人  陳勝芳  
上列當事人間交通裁決事件，原告不服109年7月21日投監四字第
65-JC0000000號裁決，提起行政訴訟，經本院於110年5月26日以
109年度交字第40號判決後，被告不服提起上訴，嗣經臺中高等
行政法院110年度交上字第69號判決廢棄原判決並發回本院更為
審理，本院裁定如下：
    主  文
一、原告之訴駁回。
二、第一審訴訟費用新臺幣參佰元及發回前上訴審訴訟費用新臺
    幣柒佰伍拾元由原告負擔。
    理  由
一、按原告起訴逾越法定期限，行政法院應以裁定駁回之，行政
    訴訟法第107條第1項第6款定有明文。又交通裁決事件中撤
    銷訴訟之提起，應於裁決書送達後30日之不變期間內為之，
    同法第237條之3第2項亦定有明文。另依道路交通管理處罰
    條例第87條規定：「受處分人不服第8條或第37條第5項處罰
    之裁決者，應以原處分機關為被告，逕向管轄之地方法院行
    政訴訟庭提起訴訟；其中撤銷訴訟之提起，應於裁決書送達
    後30日之不變期間內為之」。準此，不服交通裁決處罰者，
    應於裁決書送達後30日之不變期間，提起撤銷訴訟，逾期起
    訴者，應以裁定駁回之。
二、經查：
　㈠原告於109年7月6日19時35分許，駕駛車牌號碼0000-00號自
    小客貨車，行經南投縣竹山鎮鯉南路（149線2公里處），因
    駕駛汽車行經警察機關設有告示執行酒精測試檢定之處所，
    不依指示停車接受稽查而逃逸之違規行為，為南投縣政府警
    察局竹山分局員警認原告違反道路交通管理處罰條例第35條
    第4項之規定，填製投警交字第JC0000000號舉發違反道路交
    通管理事件通知單，記載應到案日期為109年8月5日前，嗣
    被告所屬南投監理站以投監四字第65-JC0000000號裁決書，
    裁處原告罰鍰18萬元並自113年1月17日起3年內不得考領汽
    車駕駛執照及應接受道路交通安全講習（下稱原處分）。而
    原處分業於109年7月21日送達原告之戶籍地並經其法定代理
    人簽收，此有原處分及送達證書附卷可稽（見本院109年度
    交字第40號卷第59頁至第61頁），則原告遲至110年9月21日
    始向本院提起行政訴訟，此有本院收文戳可查（見上開卷第
    7頁），顯已逾上開不變期間，其提起行政訴訟即非合法，
    且情形無從補正，依首揭法條規定，應予駁回。
　㈡至原告雖主張其不諳法律或因疫情影響、需照顧長輩等等，
    惟均非因天災或其他不可歸責於己的事由而遲誤不變期間，
    自無從依行政訴訟法第91條規定，聲請回復所遲誤起訴期間
    之原狀。是原告上開主張，尚非可採。
三、依行政訴訟法第237條之9第1項、第236條、第107條第1項第
    6款、第104條、民事訴訟法第95條、第78條，裁定如主文。
     
中　　華　　民　　國　　111 　年　　1 　　月　  27  　日
　　　　　　　　　行政訴訟庭法　官　鄭順福
上為正本係照原本作成。
如不服本裁定，應於裁定送達後10日內向本院提出抗告狀（須按
他造人數附繕本），並繳納抗告費新臺幣300元。 
　　　　　　　　　　　　　  書記官　施涵雯
中　　華　　民　　國　　111 　年　　1 　　月　　 27 　日